【裁判字號】    99,易,302
【裁判日期】    990824
【裁判案由】    違反毒品危害防制條例
【裁判全文】
臺灣屏東地方法院刑事判決               99年度易字第302號
公  訴  人  臺灣屏東地方法院檢察署檢察官
被      告  甲○○
上列被告因違反毒品危害防制條例案件，經檢察官提起公訴（99
年度毒偵字第254 號），嗣被告於本院準備程序進行中先就被訴
事實為有罪之陳述，本院告知被告簡式審判程序之旨，並聽取當
事人之意見後，本院合議庭合議裁定改由受命法官獨任依簡式審
判程序審理，判決如下：
    主  文
甲○○施用第二級毒品，處有期徒刑壹年壹月，扣案之第二級毒
品甲基安非他命壹包（驗餘淨重：壹點參公克）沒收銷燬。
    事  實
一、甲○○前於民國94年間因施用毒品案件，經觀察、勒戒，因
    認無繼續施用毒品之傾向，於94年7 月19日執行完畢釋放出
    所，復於96年間，因犯毒品危害防制條例（5 次）之罪，其
    中第1 次所犯毒品危害防制條例之罪，經本院以96年度簡字
    第240 號判決判處有期徒刑4 月，後減為有期徒刑2 月確定
    ；第2 次至第5 次分別經本院以96年度簡字第1300號、第16
    01號、第1802號、同年度易字第1145號判處有期徒刑6 月、
    3 月、6 月、8 月確定，後四者並經裁定定其應執行之刑為
    有期徒刑1 年10月，與前述有期徒刑2 月接續執行，迄於98
    年1 月13日假釋出監，並付保護管束，惟於假釋期間更行犯
    罪，嗣經撤銷假釋，而尚未執行完畢（不構成累犯）。詎猶
    不知悔改，於觀察、勒戒執行完畢釋放後5 年內，明知甲基
    安非他命屬第二級毒品，不得持有及施用，仍基於施用第二
    級毒品之犯意，於99年1 月28日至同年月30日間某日之中午
    某時，在其屏東縣內埔鄉○○村○○路2 號住所內以將甲基
    安非他命置入吸食器內燒烤之方式，施用第二級毒品甲基安
    非他命1 次。嗣於99年2 月1 日下午3 時40分許，在屏東縣
    屏東市○○○街42巷30號前因形跡可疑為警盤查而查獲，並
    當場扣得攜帶之第二級毒品甲基安非他命1 包（驗餘淨重1.
    3 公克），嗣經警採尿送驗，檢出甲基安非他命陽性反應，
    始查悉上情。
二、案經屏東縣政府警察局屏東分局報請臺灣屏東地方法院檢察
    署檢察官偵查起訴。
    理  由
一、本案被告甲○○所犯施用毒品案件，並非法定刑為死刑、無
    期徒刑或最輕本刑3 年以上有期徒刑之罪，亦非高等法院管
    轄第一審之案件，而被告於本院準備程序中就被訴事實為有
    罪之陳述，本院合議庭乃裁定由受命法官獨任進行簡式審判
    程序。又簡式審判程序之證據調查，依刑事訴訟法第273 條
    之2 規定，不受同法第159 條第1 項審判外陳述排除之限制
    ，再被告對於卷內之各項證據，亦不爭執證據能力，故卷內
    所列之各項證據，自得作為證據，先予敘明。
二、上開犯罪事實，業經被告甲○○於本院坦承不諱，且被告為
    警查獲時採尿送驗結果呈甲基安非他命之陽性反應，有屏東
    縣政府警察局屏東分局毒品案件涉嫌人尿液採證編號姓名對
    照表、臺灣檢驗科技股份有限公司濫用藥物尿液檢驗報告各
    1 紙在卷可稽，上述鑑驗結果，係檢驗機關本於專業知識及
    以精密儀器或科學檢驗方法所得之結論，自可憑信。又被告
    為警查獲扣案之甲基安非他命1 包，經本院囑託高雄市立凱
    旋醫院鑑定結果，確有甲基安非他命陽性反應，亦有該包扣
    案毒品、高雄市立凱旋醫院99年5 月12日高市凱醫驗字第
    13176 號濫用藥物成品檢驗鑑定書1 份等，附卷可佐；此外
    ，復有偵查報告、扣押筆錄、扣押物品目錄表、採證照片6
    張等在卷可考。綜上，足認被告上開任意性自白與事實相符
    ，堪予採信。從而本件事證明確，被告犯行洵堪認定，應依
    法論科。
三、查甲基安非他命係屬毒品危害防制條例第2 條第2 項第2款
    所稱之第二級毒品，不得持有、施用，被告竟持以施用，是
    核被告所為，係犯毒品危害防制條例第10條第2 項之施用第
    二級毒品罪。被告於施用前後持有第二級毒品甲基安非他命
    之低度行為應被施用之高度行為所吸收，不另論罪。爰審酌
    被告前已有如事實欄所述之多次施用毒品之犯罪執行資料，
    然未能因此知所警惕、謹慎行止，仍不思自律，猶自陷於毒
    癮之害，復犯下本案，原不宜寬貸，兼衡其前因施用第二級
    毒品於98年12月30日經本院判處有期徒刑1 年（嗣於同年3
    月11日經臺灣高等法院高雄分院以99年度上易字第239 號駁
    回上訴確定）後，仍於99年1 月底間施用毒品而犯下本件犯
    行，足認上開有期徒刑1 年之宣告未能達成矯治之效等情；
    惟念其施用毒品乃自戕行為，被告復已坦承罪行，犯後態度
    尚可等一切情狀，量處如主文所示之刑，以示懲儆。至扣案
    之甲基安非他命1 包（驗餘淨重：1.3 公克），係查獲之毒
    品，至其包裝袋部分，依現行檢驗方式乃以刮除方式為之，
    袋上仍會摻殘若干毒品無法分離，故亦應依毒品危害防制條
    例第18條第1 項前段之規定併宣告沒收銷燬之。
據上論斷，應依刑事訴訟法第299 條第1 項前段、第273 條之1
第1 項，毒品危害防制條例第10條第2 項、第18條第1 項前段，
刑法第11條前段，判決如主文。
本案經檢察官曾士哲到庭執行職務
中    華    民    國    99    年    8     月    24    日
                  刑事第四庭    法  官  李謀榮
以上正本證明與原本無異。
如不服本判決應於收受判決後10日內向本院提出上訴書狀，並
應敘述具體理由；其未敘述上訴理由者，應於上訴期間屆滿後
20日內向本院補提理由書（均須按他造當事人之人數附繕本）
「切勿逕送上級法院」。
中    華    民    國    99    年    8     月    24    日
                                書記官  蔡進吉
附錄本案論罪科刑法條：
毒品危害防制條例第10條
施用第一級毒品者，處6 月以上5 年以下有期徒刑。
施用第二級毒品者，處3 年以下有期徒刑。

司法院資訊處製作；財團法人民間司法改革基金會備份。
